臺灣臺北地方法院民事裁定　　　　　　100年度家聲字第164號
聲　請　人　臺北市政府
法定代理人　郝龍斌　
上列聲請人聲請處遇安置事件，本院裁定如下：
    主  文
受安置人任○○（年籍資料詳附件）應安置於中途學校。
聲請程序費用新臺幣壹仟元由聲請人負擔。
    理  由
一、按兒童或少年因從事性交易或有從事之虞，經法院依兒童及
    少年性交易防制條例第16條裁定將其交付主管機關安置於緊
    急收容中心者，主管機關應於二週至一個月內向法院提出觀
    察輔導報告及建議處理方式並聲請法院裁定，而法院依審理
    之結果，認該兒童或少年有從事性交易之虞者，除有第18條
    第 2項第1至第7款情形之一者外，應裁定將兒童或少年交付
    主管機關安置於主管機關委託之少年福利機構，兒童及少年
    性交易防制條例第 16條第2項、第17條第1項、第18條第2項
    分別定有明文。
二、聲請意旨略以：受安置人任○○因有從事性交易之虞，經本
    院裁定安置短期收容中心，因安置期間屆滿，依兒童及少年
    性交易防制條例第17條規定，向法院提出觀察輔導及建議處
    遇方式。受安置人從小受到家人嚴厲的管教，進入青春期後
    即開始向外尋求同儕情感的支持，陸續出現蹺課、蹺家、飆
    車、夜遊等偏差行為，交友及生活狀況較為複雜，去年完成
    國中學業之後，雖登記就讀私立高職資訊科，但因對於課業
    缺乏興趣，僅就學1個月即中斷學業，後因嚮往台北的都市
    生活，不顧家人反對獨自北上生活，並為提供男友生活所需
    及滿足物質慾望，先後選擇進入按摩店及酒店工作，思考及
    判斷能力較為有限，自我概念亦有待建立；受安置人家庭結
    構完整，經濟狀況亦屬寬裕，但因父母工作輪班的關係，與
    子女相處及互動的時間較為有限，加上父親早年對受安置人
    之管教方式較為嚴厲，導致親子間關係疏離，對於受安置人
    近年來的脫序生活，父母為挽回且避免親子間的衝突，改採
    放任的管教方式，卻導致受安置人的生活更加混亂，父母的
    親職技巧有待提升，親子互動關係亦有待重新建立。爰依同
    條例第18條第2項規定，請求裁定准將受安置人安置於主管
    機關委託之少年福利機構，協助受安置人提昇判斷及控制能
    力，學習一技之長，並與家人重建互動關係，以維受安置人
    利益等語。
三、聲請人主張之事實，業據其提出本院100年度護字第14號裁
    定、台北市政府社會局觀察輔導報告書、台北市展望家園短
    期觀察紀錄、生活輔導觀察紀錄表、偵訊筆錄、嘉義市政府
    社會工作員個案訪視處理建議表為證。為協助受安置人導正
    其偏差觀念、加強自我保護能力及判斷是非能力、提昇受安
    置人家庭親職功能，爰依首開規定將受安置人交付主管機關
    委託之少年福利機構，作進一步之觀察及輔導，以維護受安
    置人利益。爰裁定如主文。
中    華    民    國    100    年     3   月     9    日
                  家事法庭法  官  吳素勤
以上正本係照原本作成。
如對本裁定抗告，須於裁定送達後10日之不變期間內，向本院提
出抗告狀，並繳納抗告費新臺幣1,000元。
中    華    民    國    100   年      3   月     9    日
                          書記官  郭麗琴